【裁判字號】    90,毒抗,257
【裁判日期】    900403
【裁判案由】    毒品危害防制條例
【裁判全文】
臺灣高等法院刑事裁定                              九十年度毒抗字第二五七號
    抗  告人即
    受  處分人  甲○○
右抗告人即受處分人因違反毒品危害防制條例案件，不服臺灣桃園地方法院中華民國
九十年二月二十七日裁定（九十年度毒聲字第八七○三號）提起抗告，本院裁定如左
：
    主  文
抗告駁回。
    理  由
一、檢察官在原審聲請意旨略以：抗告人甲○○於民國九十年一月十九日十六時四十
    五分許回溯前九十六小時內之某一時點，在不詳地點，施用第二級毒品安非他命
    ，經警於九十年一月十九日，在國道一號公路后里收費站北向處（台中縣后里鄉
    ）查獲，訊據被告雖否認上揭之犯行，惟查被告尿液經送檢驗後有毒品安非他命
    陽性反應，有彰化縣衛生局出具之煙毒尿液檢驗成績書（聲請書誤載為桃園縣衛
    生局不法藥物尿液檢定書）附卷可稽，為此聲請指定勒戒處所施以觀察、勒戒等
    語。
二、抗告人抗告意旨略以：同案被查獲之吳英傑，於八十九年十二月二十六日向伊借
錢，約定於九十年一月一日還款，惟屆期吳英傑並未還款，直至九十年一月十九
    日來電邀伊一同前往台中拿錢，伊並不知吳英傑身上藏有毒品，伊並未吸用安非
    他命，請求再度驗尿，並予自新機會云云。
二、惟查：
  (一)抗告人前因違反麻醉藥品管理條例案件，經台灣桃園地方法院以八十五年度易字
    第一九一七號判處有期徒刑四月，如易科罰金以三百元折算一日，此有臺灣桃園
    地方法院前案紀錄表附卷可稽。詎被告仍不知悔改，竟於九十年一月十九日，回
    溯九十六小時之某時內，在不詳地點，施用第二級毒品安非他命，嗣於同日十六
    時四十五分許，在國道一號公路后里收費站北向處為警查獲後，經警將其於警局
    所採集之尿液，送請檢驗結果呈甲基安非他命陽性反應，此亦有刑事警察局國道
    公路警察局被採尿者姓名編號對照表（尿瓶編號Ｊ０４４號）、彰化縣衛生局九
    十年二月五日煙毒尿液成績書各一紙在偵查卷可按。而甲基安非他命經口服後約
    百分之七十於二十四小時內自尿液中排出，約百分之九十於九十六小時內自尿液
    中排出，由於目前國內尿液中甲基安非他命之檢驗，僅為鑑定其是否呈陽性反應
    ，尚未定其含量，且甲基安非他命之檢出與其投與方式、投與量、個人體質、採
    尿時間及檢測儀器之精密度等諸多關係有關，因此僅憑尿液中呈安非他命陽性反
    應，並無法確實推算吸食時間距採集時間之長短，惟依上述資料推斷，最長不可
    能超過四日，此有行政院衛生署藥物食品檢驗局八十一年二月八日藥檢壹字第
    ○○一一五六號函一紙在卷可考。是參諸上開函示，足徵抗告人於前開採尿時間
    回溯九十六小時之某時內，確有施用安非他命犯行。抗告人矢口否認有吸食安非
    他命云云，顯係卸責之詞，委無足取，其抗告意旨請求再度驗尿，然抗告人自請
    採尿、驗尿，衡諸常情，其既已存有戒心，再度驗尿必然失真，且亦無解於其曾
    於九十年一月十九日，回溯九十六小時之某時內，施用第二級毒品安非他命之犯
    行。原審爰依毒品危害防制條例第二十條第一項，觀察勒戒處分執行條例第三條
    第一項規定，裁定將抗告人送勒戒處所觀察、勒戒，於法洵無違誤。
  (二)綜上所述，本件抗告人上開抗告意旨所陳，要無足採，其據此指摘原裁定不當，
    求予撤銷，為無理由，應予駁回。
據上論斷，應依刑事訴訟法第四百十二條，裁定如主文。
中      華      民      國      九十      年      四      月      三    日
              臺灣高等法院刑事六庭
                                    審判長法  官   陳  春  秋
                                          法  官   王  麗  莉
                                          法  官   徐  培  元
右正本證明與原本無異。
不得抗告。
                                          書記官   葉  炳  宏
中    華    民    國     九十     年      四        月       四         日


司法院資訊處製作；財團法人民間司法改革基金會備份。
